【裁判字號】    99,家聲,617
【裁判日期】    991118
【裁判案由】    大陸地區判決聲請承認之裁定
【裁判全文】
臺灣高雄地方法院民事裁定             99年度家聲字第617號
聲  請  人  乙○○  中國大陸地.
相  對  人  甲○○
上聲請人聲請認可大陸地區民事確定判決效力事件，本院裁定如
下：
    主  文
認可大陸地區福建省福清市人民法院西元2008年9 月18日（2008
）融民初字第1433號民事判決，於西元2009年2 月4 日生效。
程序費用新臺幣壹仟元由聲請人負擔。
    理  由
一、聲請意旨略以：兩造原係夫妻，嗣因雙方感情破裂，經大陸
    地區福建省福清市人民法院，於西元2008年9 月18日，以（
    2008）融民初字第1433號民事判決准許兩造離婚，該判決並
    於2009年2 月4 日生效確定。而該判決業經財團法人海峽交
    流基金會驗證屬實，聲請人爰依臺灣地區與大陸地區人民關
    係條例第74條第1 項規定，聲請裁定認可上揭民事判決等語
    。
二、按在大陸地區作成之文書，經行政院設立或指定之機構或委
    託之民間團體驗證者，推定為真正。又在大陸地區作成之民
    事確定判決、民事仲裁判斷，不違背臺灣地區公共秩序或善
    良風俗者，得聲請法院裁定認可。上揭規定，以在臺灣地區
    作成之民事確定裁判、民事仲裁判斷，得聲請大陸地區法院
    裁定認可或為執行名義者，始適用之，臺灣地區與大陸地區
    人民關係條例第7 條、第74條第1 項、第3 項分別定有明文
    。
三、經查，聲請人上揭主張，業據聲請人提出大陸地區福建省福
    清市人民法院西元2008年9 月18日（2008）融民初字第1433
    號民事判決書、福建省福清市人民法院民事判決生效證明書
    、福建省福清市公證處（2010）融證民字第6941、6942號公
    證書、財團法人海峽交流基金會（99）南核字第101820、10
    1823號證明、兩造之中國大陸結婚證各1 份為證，及本院依
    職權查詢之相對人之個人戶籍資料1 份在卷可參，而經本院
    審核上揭聲請人提出之文件內容及卷附事證，核與聲請人上
    開主張相符。本院並審酌，上揭民事判決內容，係以兩造婚
    姻基礎差，婚後雙方未共同生活，且已失去聯繫，未能建立
    起夫妻感情等情為據，而准予判決兩造離婚，此與我國民法
    第1052條第2 項規定之離婚重大事由相當，其判決理由亦與
    我國之公共秩序或善良風俗並無違背。又大陸地區業於西元
    1998年（即民國87年）1 月15日，通過「最高人民法院關於
    人民法院認可台灣地區有關法院民事判決的規定」，並自同
    年5 月26日起施行，是在臺灣地區作成之民事確定裁判，已
    得依該規定聲請大陸地區法院裁定認可，故我國法院依法亦
    得認可大陸地區之民事確定判決。參諸上揭法條規定，本件
    聲請，於法並無不合，應予認可。
四、程序費用負擔之裁判依據：依非訟事件法第21條第1 項，裁
    定如主文。
中    華    民    國    99    年    11    月    18    日
                        家事法庭法  官  呂憲雄
以上正本係照原本作成。
如不服本裁定，應於收受裁定後10日內，向本院提出抗告狀，須
按對照提出繕本，並繳納裁判費。
中    華    民    國    99    年    11    月    18    日
                                書記官  沈  蘊

司法院資訊處製作；財團法人民間司法改革基金會備份。
